臺灣臺南地方法院臺南簡易庭民事裁定
111年度南簡聲字第10號
聲  請  人  葉綉絨  
相  對  人  林宛欣  
上列當事人間聲請停止執行事件，本院裁定如下：
    主  文
聲請人供擔保新臺幣36,295元後，本院108年度司執字第99050號
聲請人與相對人間遷讓房屋事件之強制執行程序，於本院111年
度南簡字第173號債務人異議之訴事件判決確定、和解或撤回前
，應暫予停止。
    理  由
一、按有回復原狀之聲請，或提起再審或異議之訴，或對於和解
    為繼續審判之請求，或提起宣告調解無效之訴，撤銷調解之
    訴，或對於許可強制執行之裁定提起抗告時，法院因必要情
    形，或依聲請定相當並確實之擔保，得為停止強制執行之裁
    定，強制執行法第18條第2項定有明文。再按債務人本於停
    止執行裁定所供之擔保，係以擔保債權人因債務人聲請停止
    強制執行不當可能遭受之損害得獲賠償為目的，故法院於裁
    定停止強制執行時，就擔保金額與債權人因停止強制執行不
    當可能遭受之損害間之關聯，自應斟酌該債權人因停止執行
    可能遭受之損害，以為衡量之標準，非以標的物之價值或債
    權額為依據。債權人因停止執行所受之損害，包括債權人未
    能即時受償或利用該標的物所受之損害額，或其因另供擔保
    強制執行所受之損害，此有最高法院86年度台抗字第442號
    、87年度台抗字第529號、91年度台抗字第429號及92年度台
    抗字第480號裁定意旨足資參照。
二、本件聲請意旨略以：緣相對人持鈞院106年度南院民公慶字
    第460號公證書暨確定證明書為執行名義（下稱系爭執行名
    義），向本院民事執行處聲請強制執行聲請人名下財產，經
    本院民事執行處以108年度司執字第99050號遷讓房屋強制執
    行事件（下稱系爭執行事件）受理，然系爭房屋當初是聲請
    人向第三人周轉新臺幣（下同）200萬元，為了讓利息少繳
    ，而找人頭登記改向銀行貸款，3年後以300萬元還清，但相
    對人卻於民國108年9月間出爾反爾，索取400萬元，因此有
    了系爭執行事件。為此，聲請人已另行提起債務人異議之訴
    ，如繼續執行，恐有難以回復之虞，故聲請鈞院裁定准予停
    止執行等語。
三、經查，聲請人主張之前揭事實，經本院調取111年度南簡字
    第173號債務人異議之訴及系爭執行事件等卷宗核閱屬實，
    揆諸前揭法條規定及說明，聲請人聲請停止系爭強制執行事
    件之執行，尚非無據，堪予准許。本院審酌相對人請求強制
    執行之系爭房屋課稅現值為128,100元，此有相對人提出之
    臺南市政府財政稅務局房屋稅籍證明書1紙附於本院108年度
    司執字第99050號執行卷宗可稽，其訴訟標的金額未逾民事
    訴訟法第466條所定金額，不得上訴第三審，則該訴訟事件
    至二審確定，依據司法院頒各級法院辦案期限實施要點規定
    計算，其期間約2年10個月，應可推定上開債務人異議之訴
    事件審理期間即為相對人遲延受領系爭房屋之期間，而此段
    期間所受之損失，即為系爭房屋相當於租金之利益，又城市
    地方房屋之租金，以不超過土地及其建築物申報總價年息百
    分之10為限，亦有土地法第97條第1項規定可參。是相對人
    因不能取回系爭房屋管理使用，致受有相當於租金利益之損
    失，其上限應不超過系爭房屋現值年息百分之10計之。又參
    以兩造對於遷讓系爭房屋之權利義務既有爭執，且聲請人聲
    請停止系爭執行事件，則相對人因聲請人本件停止執行之聲
    請事件可能受有之損失自應以系爭房屋課稅現值為計算基準
    。基此，則相對人因停止執行未能即時受償而可能造成之損
    失額為36,295元【計算式：128,100元×10％×（2年＋10／12年
    ）＝36,295元（元以下四捨五入）】，揆諸上開說明，聲請
    人自應提供上開金額以供擔保，始為適當，爰裁定如主文所
    示。
四、依強制執行法第18條第2項，裁定如主文。
中　　華　　民　　國　　111 　年　　2 　　月　　10　　日
            臺灣臺南地方法院臺南簡易庭
                              法  官 吳金芳
上為正本係照原本作成。
如不服本裁定，應於本裁定送達後10日內向本院（臺南市○○路
0段000號）提出抗告狀（須按他造當事人之人數附繕本），並應
同時繳納抗告費新臺幣1,000元整。
中　　華　　民　　國　　111 　年　　2 　　月　　10　　日
                              書記官  李崇文